【裁判字號】    90,易,2434
【裁判日期】    901228
【裁判案由】    竊盜
【裁判全文】
臺灣臺中地方法院刑事判決                          九十年度易字第二四三四號
    公  訴  人  臺灣台中地方法院檢察署檢察官
    被      告  乙○○
右列被告因竊盜案件，經檢察官提起公訴（九十年度偵字第一一五０九號），本院判
決如左：
    主  文
乙○○意圖為自己不法之所有，而竊取他人之動產，處有期徒刑伍月，如易科罰金，
以參佰元折算壹日。扣案之機車鑰匙壹支沒收。
    事  實
一、乙○○意圖為自己不法之所有，於民國九十年二月二十二日二十二時許，在台中
    縣大里市○○里○○路益民國小大門旁，以自備之機車鑰匙，竊取丙○○所有車
    號ＯＪ─八四五五號自小客車（約值新台幣三十萬元）供己使用。嗣於九十年三
    月一日十一時二十分許，乙○○駕駛前揭機車途經台中縣龍井鄉○○○路與遊園
    路路口間，為警查獲，並扣得乙○○所有，供犯罪所用之機車鑰匙一支。
二、案經台中縣警察局移送台灣台中地方法院檢察署檢察官偵查起訴。
    理  由
一、訊據被告乙○○矢口否認前開竊盜犯行，辯稱：前揭車輛係於九十年二月二十七
    日下午三時許，在台中市○○路附近，向朋友甲○○之不知名友人借來，對方沒
    有說明來源，僅拿機車鑰匙，並說車輛鎖頭壞掉，以機車鑰匙就可以開云云。惟
    查右揭犯罪事實，業據被害人丙○○於警訊中指述甚明；又證人甲○○（另由台
    灣台中地方法院檢察署檢察官為不起訴處分）亦於偵查中證稱：伊自己有一部Ａ
    ９─四三五五號自小客車，而被告曾向伊借該部車，伊並不同意，該事伊女朋友
    紀素玉都知道，且自八十九年底就未與被告接觸，被告所稱純係栽贓等語；另證
    人紀素玉亦證稱：伊曾聽陳信霖講過被告有要借車，曾說過二、三次，陳信霖有
    問伊是否同意將車借被告，因該部喜美即Ａ９─四三五五號車車況不好，所以並
    不同意，伊最後看過被告時間是八十九年十月間等語。被告雖於本院調查中另辯
    稱：甲○○及其友人將該車交予伊時，伊友人丁○○在場，可到庭作證云云。然
    被告於警訊時，僅辯稱：該車係陳信霖交予伊云云，均未提及友人丁○○亦在場
    一節，以供警方查證；其於偵查中更未到庭應訊，遲至本院將被告通緝到案進行
    調查時，始聲請傳訊上開證人，其提出之時機已有可疑；又被告再稱：借車當天
    伊先打電話約丁○○出來，之後即騎機車從黎明路的工地出發，至丁○○位於大
    肚鄉之住處載丁○○，約騎二、三十分鐘，去載完丁○○後又回來黎明路附近，
    與甲○○約在該處見面云云（見本院九十年十二月二十六日審判筆錄）。然被告
    既僅係向友人陳信霖借車使用，又何須大費周章，而為前開之舉，是其辯詞實與
    常情有違；況證人丁○○經本院屢次傳訊，均未到庭作證，亦難採為對被告有利
    之認定，是被告上開所辯應屬卸責之詞，不足採信。此外並有車輛竊盜、車牌失
    竊資料個別查詢報表及贓物認領保管單各一紙在卷可按；復有機車鑰匙一支扣案
    可資佐證。本件事證明確，被告犯行堪以認定。
二、核被告所為，係犯刑法第三百二十條第一項竊盜罪。爰審酌被告犯罪之動機、目
    的、手段、素行、犯罪所生之損害暨犯後矢口否認犯行等一切情狀，量處如主文
    所示之刑，並諭知易科罰金之折算標準，以示懲儆。扣案之機車鑰匙一支，為被
    告所有供本案犯罪所用之物，業據本院查明在卷，應依刑法第三十八條第一項第
    二款之規定宣告沒收。
據上論斷，應依刑事訴訟法第二百九十九條第一項前段，刑法第三百二十條第一項、
第四十一條第一項前段、第三十八條第一項第二款，罰金罰鍰提高標準條例第一條前
段、第二條，判決如主文。
中      華      民      國    九十      年     十二     月    二十八    日
                              臺灣臺中地方法院刑事第三庭
                                  審判長法  官  唐 光 義
                                        法  官  黃 峻 隆
                                        法  官  黃 炫 中
右正本證明與原本無異。
如不服本判決，應於判決送達後十日內向本院提出上訴狀，上訴於臺灣高等法院臺中
分院( 須附繕本 )。
                                        書記官
中      華      民      國    九十      年     十二     月    三十一    日
附錄論罪法條
刑法第三百二十條第一項
意圖為自己或第三人不法之所有，而竊取他人之動產者，為竊盜罪，處五年以下有期
徒刑、拘役或五百元以下罰金。
意圖為自己或第三人不法之利益，而竊佔他人之不動產者，依前項之規定處斷。
前二項之未遂犯罰之。


司法院資訊處製作；財團法人民間司法改革基金會備份。
